

Gilberto Orozco Linero

Fecha de nacimiento: 27 de Mayo de 1982 Dirección: Carrera 13B #161-70 Casa 58

> Ciudad: Bogotá - Colombia Teléfono: 57 1 663 9497 Celular: 57 301 519 2617

Email: gilbertgol@gmail.com Web: http://cv.gilbertoorozco.net

Perfil Profesional

Ingeniero de Sistemas con maestría en Dirección e Ingeniería de Sitios Web, disciplinado, con capacidad de investigación, trabajo en equipo e individual, liderazgo e iniciativa, creatividad, adaptabilidad, análisis, responsabilidad y compromiso para asumir retos para el desarrollo y construcción de proyectos enfocados al crecimiento y obtención de resultados de la compañía, formado con principios éticos y capacidad de escuchar y comprender las necesidades del cliente, así transmitir los requerimientos para otorgar al usuario final nuevas herramientas de información.

Conocimiento, desarrollo e implementación de proyectos con herramientas como: Symfony 3, Php Zend Framework, MySQL, MS SQL, HTML5, JavaScript, jQuery, comercio electrónico sobre Magento y Prestashop, CMS Drupal, Expression Engine, Wordpress, configuración de servidores Linux y Windows, redes y configuración de servicios en la nube como AWS, implementación de prácticas ITIL, plataformas de trabajo contributivo y ágil como JIRA.

Experiencia laboral

Freelance - Bogotá, Cundinamarca Octubre 2015 - Actualmente Independiente

- Levantamiento de requerimientos para el desarrollo de proyectos según las necesidades del cliente.
- Uso de tecnologías para estrategias de marketing digital, apoyado sobre email y redes sociales.
- Uso de buenas prácticas para lograr el posicionamiento en los buscadores modernos.

- Montaje y configuración de servidores Linux (Ubuntu 14 server) en la nube sobre AWS (Amazon Web Services).
- Implementación de tiendas virtuales sobre plataformas como Prestashop y Magento con personalización de módulos y desarrollo a la medida para alcanzar las necesidades del cliente.
- Desarrollo de software a la medida con framework Symfony 3 y bases de datos MySQL.
- Desarrollo de un portal personal sobre Drupal 7, con optimización de módulos y desarrollo a la medida http://www.pazfinanciera.co.
- Administración y gestión de tareas para garantizar las entregas en el tiempo acordado.

R360 SAS - Bogotá, Cundinamarca

Octubre 2014 - Octubre 2015 Director de Tecnología

- Levantamiento de requerimientos para el desarrollo y estabilidad de los módulos para el portal http://www.pulzo.com sobre Drupal 7 y Symfony 2.
- Líder del equipo técnico encargado del desarrollo de los nuevos requerimientos.
- Responsable en garantizar la disponibilidad y el correcto funcionamiento de la plataforma y servicios ofrecidos al usuario final, evitando caídas e impactos negativos del portal.
- Implementación a nivel técnico de prácticas para el posicionamiento del portal según los algoritmos de los buscadores más modernos.
- Análisis y toma de decisiones para poner en marcha las tecnologías más vanguardistas que se adapten mejor a las necesidades del portal.
- Asignación y seguimiento de tareas establecidas para el desarrollo de los módulos y de los requerimientos del equipo de edición, controlando los compromisos de entrega de los mismos.

IMIX - Bogotá, Colombia

Agosto 2014 - Septiembre 2014 Líder de desarrollo Php

- Levantamiento de requerimientos para el desarrollo de módulos para el portal de transacciones sobre Expression Engine.
- Definición y asignación de tareas para los requerimientos, con un equipo a cargo que consta de 7 ingenieros de desarrollo.
- Seguimiento, generación de reportes y entregas de las tareas finalizadas según los requerimientos de la plataforma.
- Sugerencias y aporte de ideas para dar solución a los diferentes requerimientos planteados por el usuario final según las necesidades del sistema.

RCN Televisión - Bogotá, Cundinamarca

Julio 2013 - Agosto 2014 Desarrollador Senior Php

- Desarrollo de los requerimientos solicitados para los nuevos portales necesarios para cada nueva producción del canal.
- Desarrollo y mantenimiento de los diferentes portales del canal sobre Drupal 7.
- Administración de los servidores para poner en marcha los diferentes portales, así como sincronización con los proveedores que ofrecían el hosting.
- Implementación de SEO y diferentes estrategias de indexación para el posicionamiento en los diferentes buscadores modernos.
- Capacitación y soporte al usuario final sobre el uso del CMS para la administración de los contenidos de los diferentes portales.
- Generación de reportes para controlar los indicadores de rating sobre las visitas de los portales con el fin de ofrecer y sugerir mejoras que permitieran crecer el tráfico de visitas de los mismos.

Entelgy Colombia - Bogotá Colombia

Mayo 2012 - Abril 2013 Desarrollador Senior Php

- Desarrollo y mejoras de portales e-Commerce.
- Planeación y análisis para la implementación de soluciones según las necesidades de los administradores de las tiendas virtuales de Alkosto, Ktronix y Alkomprar.
- Desarrollo sobre plataformas para e-Commerce en Php, Magento.
- Integración por medio de API con plataformas para recaudo como Pagos Online, Paypal y PayU.
- Configuración de servidores que permiten la buena gestión de las plataformas, como bases de datos y optimización de Web Servers como Apache.
- Trabajo bajo presión dependiendo de los incidentes presentados que puedan impactar de forma negativa ante el usuario final e impactar los rendimientos de las ventas por medio del portal.

LG Electronics Colombia - Bogotá, Cundinamarca

Abril 2007 - Mayo 2012

Analista Senior - Lider de proyectos

- Jefe encargado del área TI por 6 meses, desarrollando la presentación de reportes de cumplimiento y estado del departamento directamente ante el CFO y CEO de la compañía, con 6 personas profesionales a cargo.
- Responsable del diseño, construcción y mantenimiento del portal Intranet de la compañía, sobre Zend Framework.
- Configuración de servidores Linux y software libre para la administración de archivos en red con Samba, además de configuración de plataformas para la gestión de tareas y tickets como OCS y GLPI, integrando al service directory de la compañía.

- Líder en el desarrollo de proyectos que mejoran y agilizan el proceso de trabajo manual para áreas como Contabilidad, Informática, Credito y Cartera, Tesorería, Planeación Financiera, Mercadeo, Logística, y Auditoría de los procesos.
- Dominio de la ERP de la compañía sobre una Suite de Oracle, con el fin de garantizar la disponibilidad y el correcto funcionamiento del mismo, reacción ante los imprevistos que se pudieran presentar, trabajando de forma coordinada con casa matriz (Corea, Estados unidos).
- Levantamiento de requerimientos locales, con la debida documentación y presentación ante el equipo de desarrollo en casa matriz (Corea), normalmente en inglés para llevar a cabo los desarrollos locales requeridos sobre la ERP.
- Encargado en los entrenamientos de las nuevas soluciones y mejoras desarrolladas de forma global sobre la ERP, así como los soportes, lo que implica un entenderme directamente con sus desarrolladores en casa matriz (Corea).
- Manejo de la atención del cliente interno para la solución de requerimientos de forma oportuna y con calidad.
- Ganador del premio a la innovación en el 2010 por el diseño y desarrollo de un sistema de generación de automática de bonos promocionales e incentivos para los promotores de marca en los hipermercados del país.
- Mantener y garantizar que los equipos de redes y comunicación de la empresa estuvieran con una alta disponibilidad, vigilando que servidores como Asterisk que se encargaba del PBX del país no presentara fallos.

JVM Company - Bogotá, Cundinamarca

Febrero 2007 - Abril 2007 Desarrollador Jr. Php

- Desarrollo e implementación de ERP a clientes externos.
- Desarrollo de módulos contables y de logística en la ERP con Php y MySQL a clientes como Azaleia.

Posdata - Cartagena, Bolívar

Junio 2006 - Diciembre 2006

Prácticas en Desarrollo de software sobre Perl

- Desarrollo de módulos para clientes de la ciudad sobre Perl.
- Implementación y mantenimiento de portales de contenido.
- Supervisar que los servidores estuvieran con un funcionamiento adecuado y garantizar la disponibilidad del mismo ante el usuario final.

Educación

UNIR, Universidad Internacional de La Rioja - Logroño, España

2014 - 2016

Master en Dirección e Ingeniería de Sitios Web

Universidad Tecnológica de Bolívar, Cartagena, Bolívar

1999 - 2006

Profesional en Ingeniería de Sistemas

Liceo del Caribe - Santa Marta, Magdalena

1987 - 1998

Bachiller académico

Otros Estudios

People Cert Group - Bogotá, Cundinamarca - 2011

ITIL Foundation Certificate in IT

SENA - Bogotá, Cundinamarca - 2008

Variables y estructuras de control en la programación orientada a objetos, Java

SENA - Bogotá, Cundinamarca - 2008

Desarrollo de aplicaciones con interfaz gráfica, manejo de eventos, clases y objetos, Java

OBM - Cartagena, Bolívar - 2002 - 2004

Inglés avanzado

Idiomas

- **Español:** Nativo (Hablado, Escrito)
- Inglés: Avanzado (Hablado, Escrito)

Otros conocimientos

- Servicios en la nube: AWS (Amazon Web Services).
- Microsoft Office: World, Excel, Power Point, Access, Publisher, Outlook.
- **IDE:** Netbeans, Php Storm, Sublime, MySQL Workbench.

- **Git:** GitHub, Bitbucket.

- Scrum: Jira.

- Servicios Google: Adwords, Adsense, Analytics, Google Maps API.

- Redes Sociales: Facebook Ads, Twitter Ads.

Referencias personales

- Johanna Florez Restrepo

Psicologa 57 301 216 2410

- Greisy Pareja Araujo

Ingeniera Electrónica, Comercial 57 315 410 9499

- Wendy Solano Ortiz

Arquitecta 301 519 2674